sl-SI: Dom in vrt > Kuhinja in jedilnica > Dodatki za kuhinjske aparate > Dodatki za hladilnike: Tesnila vrat za hladilnike; Ročaji za vrata hladilnika; Predali in posode za hladilnike; Termometri za hladilnike; Vodni filtri za hladilnike; Police
da: Hjem og have > Køkken og spisestue > Køkkenapparater – tilbehør > Køleskab – tilbehør: Køleskabsdørpakninger; Håndtag til køleskabsdøre; Køleskabsskuffer og -beholdere; Køleskabstermometre; Køleskabsvandfiltre; Hylder
th: บ้านและสวน > ห้องครัวและการรับประทานอาหาร > อุปกรณ์เครื่องใช้ในครัว > อุปกรณ์ตู้เย็น: ยางขอบประตูตู้เย็น; มือจับประตูตู้เย็น; ลิ้นชักและช่องเก็บของในตู้เย็น; เครื่องวัดอุณหภูมิตู้เย็น; ไส้กรองน้ำสำหรับตู้เย็น; ชั้นวางของ
fi: Koti ja puutarha > Keittiö ja ruokailu > Keittiölaitteiden lisätarvikkeet > Jääkaapin lisätarvikkeet: Jääkaapin oven tiivisteet; Jääkaappien ovenkahvat; Jääkaapin vetolaatikot ja laatikot; Jääkaapin lämpömittarit; Jääkaapin vesisuodattimet; Hyllyt
pt-BR: Casa e jardim > Produtos de cozinha e aparelhos de jantar > Acessórios para eletrodomésticos de cozinha > Acessórios para geladeira: Vedantes da porta do refrigerador; Puxadores de porta de geladeira; Gavetas e compartimentos do refrigerador; Termômetros de geladeira; Filtros de água para refrigerador; Prateleiras
sv: Hem och trädgård > Kök och matsal > Tillbehör till köksapparater > Kylskåpstillbehör: Kylskåpsdörrpackningar; Handtag för kylskåpsdörrar; Kylskåpslådor och -fack; Kylskåpstermometrar; Vattenfilter för kylskåp; Hyllor
fr: Maison et jardin > Arts de la table et arts culinaires > Accessoires petit électroménager > Accessoires pour réfrigérateurs: Joints de porte de réfrigérateur; Poignées de porte de réfrigérateur; Tiroirs et bacs de réfrigérateur; Thermomètres pour réfrigérateur; Filtres à eau pour réfrigérateur; Étagères
tr: Ev ve Bahçe > Mutfak ve Yemek > Mutfak Aleti Aksesuarları > Buzdolabı Aksesuarları: Buzdolabı Kapısı Contaları; Buzdolabı Kapısı Kolları; Buzdolabı Çekmeceleri ve Bölmeleri; Buzdolabı Termometreleri; Buzdolabı Su Filtreleri; Raflar
ja: ホーム・ガーデン > キッチン・ダイニング > キッチン家電関連用品 > 冷蔵庫関連用品: 冷蔵庫ドアガスケット; 冷蔵庫ドアハンドル; 冷蔵庫用引き出し・バスケット; 冷蔵庫温度計; 冷蔵庫用浄水フィルター; 棚
el: Σπίτι & κήπος > Κουζίνα & τραπεζαρία > Αξεσουάρ οικιακών συσκευών > Αξεσουάρ ψυγείου: Λάστιχα πόρτας ψυγείου; Λαβές πόρτας ψυγείου; Συρτάρια & δοχεία ψυγείου; Θερμόμετρα ψυγείου; Φίλτρα νερού ψυγείου; Ράφια
en: Home & Garden > Kitchen & Dining > Kitchen Appliance Accessories > Refrigerator Accessories: Refrigerator Door Gaskets; Refrigerator Door Handles; Refrigerator Drawers & Bins; Refrigerator Thermometers; Refrigerator Water Filters; Shelves
es: Casa y jardín > Cocina y comedor > Accesorios para aparatos de cocina > Accesorios de frigorífico: Juntas de la puerta del refrigerador; Manijas de la puerta del refrigerador; Cajones y compartimentos del refrigerador; Termómetros para frigoríficos; Filtros de agua para refrigerador; Estantes
ru: Дом и сад > Кухня и сервировка стола > Аксессуары для кухонной техники > Аксессуары для холодильников: Уплотнители дверцы холодильника; Ручки для дверей холодильников; Ящики и короба для холодильника; Термометры для холодильников; Фильтры для воды в холодильнике; Полки
it: Casa e giardino > Cucina e pranzo > Accessori strumenti cucina > Accessori frigorifero: Guarnizioni per porte di frigoriferi; Maniglie per frigoriferi; Cassetti e contenitori per frigorifero; Termometri da frigorifero; Filtri per l'acqua del frigorifero; Ripiani
pt-PT: Casa e jardim > Cozinha e refeições > Acessórios de aparelhos domésticos > Acessórios para frigorífico: Borrachas de vedação da porta do frigorífico; Puxadores para porta de frigorífico; Gavetas e recipientes para frigorífico; Termómetros de frigorífico; Filtros de água para frigorífico; Prateleiras de parede
ko: 가정/원예 용품 > 주방/식탁 > 주방가전 부대용품 > 냉장고 부대용품: 냉장고 문 고무 패킹; 냉장고 도어 손잡이; 냉장고 서랍 및 수납함; 냉장고 온도계; 냉장고 정수 필터; 선반
hr-HR: Dom i vrt > Kuhinja i blagovaonica > Pribor za kuhinjske aparate > Pribor za hladnjake: Brtve za vrata hladnjaka; Ručke za vrata hladnjaka; Ladice i kutije za hladnjak; Termometri za hladnjak; Filtri za vodu u hladnjaku; Police
ro-RO: Casă și grădină > Bucătărie și sufragerie > Accesorii pentru electrocasnice de bucătărie > Accesorii frigider: Garnituri pentru ușile frigiderului; Mânere pentru uși de frigider; Setare și recipiente pentru frigider; Termometre frigider; Filtre de apă pentru frigider; Rafturi
lt-LT: Namai ir sodas > Virtuvė ir valgomasis > Virtuvės prietaisų priedai > Šaldytuvų priedai: Šaldytuvo durelių tarpinės; Šaldytuvų durelių rankenos; Šaldytuvo stalčiai ir dėžės; Šaldytuvų termometrai; Šaldytuvo vandens filtrai; Lentynos
nb: Hjem og hage > Kjøkken og spiserom > Tilbehør til kjøkkenapparater > Tilbehør til kjøleskap: Pakninger til kjøleskapsdør; Dørhåndtak til kjøleskap; Kjøleskapsskuffer og -beholdere; Kjøleskapstermometre; Vannfiltre til kjøleskap; Hyller
de: Heim & Garten > Küche & Esszimmer > Zubehör für Küchengeräte > Kühlschrankzubehör: Kühlschranktürdichtungen; Kühlschranktürgriffe; Kühlschrankschubladen und -behälter; Kühlschrankthermometer; Kühlschrank-Wasserfilter; Regale
vi: Nhà và vườn > Phòng bếp và phòng ăn > Phụ kiện đồ dùng nhà bếp > Phụ kiện của tủ lạnh: Ron cửa tủ lạnh; Tay Cầm Cửa Tủ Lạnh; Ngăn kéo và hộc đựng tủ lạnh; Nhiệt kế tủ lạnh; Lõi lọc nước tủ lạnh; Kệ
bg-BG: Дом и градина > Кухня и трапезария > Аксесоари за кухненски уреди > Аксесоари за хладилник: Уплътнения за врата на хладилник; Дръжки за врати на хладилници; Чекмеджета и контейнери за хладилник; Термометри за хладилник; Водни филтри за хладилници; Рафтове
zh-CN: 家居与园艺 > 厨房/餐厅 > 厨房电器配件 > 冰箱配件: 冰箱门密封条; 冰箱门把手; 冰箱抽屉/储物盒; 冰箱温度计; 冰箱滤水器; 架子
cs: Dům a zahrada > Kuchyně a jídelny > Kuchyňské spotřebiče – příslušenství > Ledničky – příslušenství: Těsnění dveří ledničky; Rukojeti dvířek ledničky; Zásuvky a zásobníky do ledničky; Teploměry pro chladničky; Vodní filtry do ledničky; Police
pl: Dom i ogród > Kuchnia i jadalnia > Akcesoria do sprzętów kuchennych > Akcesoria do lodówek: Uszczelki do drzwi lodówki; Uchwyty do drzwi lodówek; Szuflady i pojemniki do lodówek; Termometry do lodówek; Filtry do wody do lodówek; Półki
hu: Otthon és kert > Konyha és étkező > Konyhaigép-kiegészítők > Hűtőszekrény-kiegészítők: Hűtőszekrény-ajtótömítések; Hűtőszekrényajtó-fogantyúk; Hűtőszekrényfiókok és -rekeszek; Hűtőszekrény-hőmérők; Hűtőszekrény-vízszűrők; Polcok
zh-TW: 居家和庭園 > 廚房與餐廳 > 廚房電器配件 > 冰箱配件: 冰箱門膠條; 冰箱門把; 冰箱抽屜與置物盒; 冰箱溫度計; 冰箱濾水器; 層架
sk-SK: Dom a záhrada > Kuchyňa a jedáleň > Príslušenstvo pre kuchynské spotrebiče > Príslušenstvo pre chladničky: Tesnenia dvierok chladničky; Rukoväte dvierok chladničky; Zásuvky a priehradky do chladničky; Teplomery do chladničky; Vodné filtre do chladničky; Poličky
nl: Huis en tuin > Keuken en eetkamer > Accessoires voor keukenmachines > Koelkastaccessoires: Deurafdichtingen voor koelkasten; Deurhandgrepen voor koelkasten; Koelkastlades en bak; Koelkastthermometers; Koelkastlades en -bakken; Planken